【裁判字號】    90,小上,26
【裁判日期】    901112
【裁判案由】    給付貨款
【裁判全文】
臺灣雲林地方法院民事裁定  九十年度小上字第二六號
    上  訴  人  甲○○
    被  上訴人  四維企業股份有限公司
    法定代理人  楊斌彥
右當事人間請求給付貨款事件，上訴人對於民國九十年十月九日本院虎尾簡易庭第一
審判決提起上訴，本院裁定如左：
   主      文
上訴駁回。
第二審訴訟費用壹佰陸拾元由上訴人負擔。
    理      由
一、按對於小額程序第一審判決之上訴，非以其違背法令為理由，不得為之，又上訴
    狀內應記載上訴理由，表明下列各款事項︰（一）原判決所違背之法令及其具體
    內容。（二）依訴訟資料可認為原判決有違背法令之具體事實。民事訴訟法第四
    百三十六條之二十四第二項、第四百三十六條之二十五分別定有明文。依同法第
    四百六十八條規定判決不適用法規或適用不當者，為判決違背法令；而判決有同
    法第四百六十九條第一款至第五款所列情形之一者，為當然違背法令。是當事人
    提起上訴，如依民事訴訟法第四百六十八條規定，以小額程序第一審判決有不適
    用法規或適用法規不當為理由時，其上訴狀或理由書應有具體之指摘，並揭示該
    法規之條項或其內容，若係成文法以外之法則，應揭示該法則之旨趣，倘為司法
    院解釋或本院之判例，則應揭示該判解之字號或其內容，如依民事訴訟法第四百
    六十九條第一款至第五款所列情形為理由時，其上訴狀或理由書應揭示合於該條
    款之事實，上訴狀或理由書如未依此項方法表明者，即難認為已對小額程序第一
    審判決之違背法令有具體之指摘，其上訴自難認為合法。最高法院著有七十一年
    度台上字第三一四號判例可資參照。次按當事人於第二審程序不得提出新攻擊或
    防禦方法。但因原法院違背法令致未能提出者，不在此限。民事訴訟法第四百三
    十六條之二十八亦定有明文。此乃因小額程序，為求程序進行之簡速，固第二審
    得據為判決基礎之訴訟資料，除有前開但書所示情形外，自以第一審程序已提出
    者為限。
二、本件上訴人上訴主張：系爭貨款金額三千六百二十九元，上訴人以票載發票日九
    十年一月五日、票號：ＰＧ0000000號、帳號：一五四四三四∣四號、彰
    化銀行土庫分行為付款人之甲存支票清償等語，以為提起上訴之理由。
三、經查：上訴人於前述上訴理由，未具體說明原審判決有何不適用法規、適用法規
    不當或民事訴訟法第四百六十九條第一款至第五款所列情形，難認對該判決如何
    違背法令已有具體之指摘，而於訴狀中合法表明上訴理由，又上訴人復於第二審
    程序提出清償抗辯，既非因原法院違背法令致未能提出，上訴人不得提出新攻擊
    或防禦方法，揆諸首揭法條及判例意旨，其上訴自非合法，應予駁回。
三、本件上訴人支出之第二審訴訟費用，詳依後附計算書確定為如主文第二項所示金
    額，應由上訴人負擔，附此敘明。
四、據上論結，本件上訴為不合法，依民事訴訟法第四百三十六條之三十二第二項、
    第四百四十四條第一項、第九十五條、第七十八條，裁定如主文。
中      華      民      國    九十    年    十一    月       十二       日
                            臺灣雲林地方法院民事第二庭
~B審判長法官  陳宏卿
~B法      官  陳秋如
~B法      官  柯志民
右為正本係照原本作成
本裁定不得抗告
中      華      民      國    九十    年    十一    月      十二        日
~B法院書記官  張瑛蓉
┌───────────────────────────────────┐
│計算書：                                                              │
├────────┬────────────┬─────────────┤
│項        目    │    金  額（新台幣）    │  備                  註  │
├────────┼────────────┼─────────────┤
│第二審上訴裁判費│                伍拾捌元│                          │
├────────┼────────────┼─────────────┤
│上訴狀繕本送達費│                拾肆元│                          │
├────────┼────────────┼─────────────┤
│本件送達郵費    │                陸拾捌元│共兩份，每份拾肆元      │
├────────┼────────────┼─────────────┤
│合            計│            壹仟佰陸拾元│                          │
└────────┴────────────┴─────────────┘


司法院資訊處製作；財團法人民間司法改革基金會備份。
